【裁判字號】    89,易,1049
【裁判日期】    890424
【裁判案由】    就業服務法
【裁判全文】
臺灣板橋地方法院刑事判決                        八十九年度易字第一四九號
    公  訴  人  臺灣板橋地方法院檢察署檢察官
    被      告  乙○○
    被      告  丙○精密企業有限公司
    兼右代表人  甲○○
右列被告因違反就業服務法案件，經檢察官提起公訴（八十九年度偵字第一五六五號
、第二九二九號），本院判決如左：
    主  文
乙○○違反雇主不得以本人名義聘僱外國人為他人工作之規定，其聘僱人數為一人，
處罰金新臺幣貳萬元，如易服勞役以銀元參佰元即新台幣玖佰元折算壹日。
丙○精密企業有限公司法人之代表人，因執行業務，違反雇主不得未經許可留用他人
所申請聘僱之外國人之規定，其聘僱人數為一人，處罰金新台幣貳萬元。
甲○○法人之代表人，因執行業務，違反雇主不得未經許可留用他人所申請聘僱之外
國人之規定，其留用人數為一人，處罰金新台幣貳萬元，如易服勞役以銀元參佰元即
新台幣玖佰元折算壹日。
    事  實
一、乙○○自民國（下同）八十八年十月十三日起，經行政院勞工委員會許可聘僱菲
    律賓籍女子Ｂｉｌｇｅｒａ－Ｎｉｅｖｅｓ－Ｍａｉｌｅｄ擔任看護工，而其明
    知雇主不得以本人名義聘僱外國人為他人工作，竟自八十八年十二月四日十六時
    起，使上開菲律賓籍看護工為設於台北縣樹林鎮○○街一一六巷四一弄二號、代
    表人為甲○○之丙○精密有限公司從事包裝工作。而該公司代表人甲○○亦明知
    雇主不得未經許可留用他人所申請聘僱之外國人，仍未經行政院勞工委員會之許
    可，即因執行公司業務，擅自留用該菲律籍監護工在上址丙○精密有限公司內擔
    任包裝工。嗣於八十八年十二月四日十七時許，在台北縣樹林鎮○○街一一六巷
    四一弄二號之丙○精密有限公司廠房內為警當場查獲。
二、案經台北縣警察局樹林分局報請臺灣板橋地方法院檢察署檢察官偵查起訴。
    理  由
一、訊據被告乙○○固坦承其原係經行政院勞工委員會許可聘僱菲律賓籍女子Ｂｉｌ
    ｇｅｒａ－Ｎｉｅｖｅｓ－Ｍａｉｌｅｄ擔任看護工，惟矢口否認使其至丙○精
    密有限公司從事包裝工，辯稱：該菲律賓籍看護工是自己要去幫忙云云；被告甲
    ○○則供承其為丙○精密有限公司之代表人，亦否認有留用本件菲律賓籍從事包
    裝工作，辯稱：是她自願來幫忙，並沒有給工錢云云。
二、經查：本件菲律賓籍女子Ｂｉｌｇｅｒａ－Ｎｉｅｖｅｓ－Ｍａｉｌｅｄ係由被
    告乙○○向行政院勞工委員會申請許可，自八十八年十月十三日起，在我國台北
    縣樹林鎮○○街一一六巷四一弄二號處所擔任看護工，期限至八十九年十月十二
    日止，此有該菲律賓籍看護工之外僑居留口卡影本可按。而Ｂｉｌｇｅｒａ－Ｎ
    ｉｅｖｅｓ－Ｍａｉｌｅｄ於八十八年十二月四日十七時許，在同設於台北縣樹
    林鎮○○街一一六巷四一弄二號之丙○精密有限公司廠房內為警查獲時，正從事
    包裝工作，非擔任原申請許可之看護工乙職，有丙○精密有限公司之公司執照、
    營利事業登記證、工廠登記證影本、台北縣警察局臨檢紀錄表及現場照片三張可
    憑，其亦證稱從當日十六時開始工作等語（見偵查卷第五頁談話筆錄）。參諸Ｂ
    ｉｌｇｅｒａ－Ｎｉｅｖｅｓ－Ｍａｉｌｅｄ甫於八十八年十月十三日受僱至我
    國境內擔任看護工，其對本國語言、環境均未熟悉，如未經雇主指示及容任，當
    不致自行從事非原許可之包裝工作，是以被告乙○○應係自八十八年十二月四日
    十六時起，使上開菲律賓籍看護工為設於台北縣樹林鎮○○街一一六巷四一弄二
    號、代表人為甲○○之丙○精密有限公司從事包裝工作，而該公司代表人即被告
    甲○○亦未經行政院勞工委員會許可，即擅自留用該菲律籍女子擔任包裝工無誤
    。Ｂｉｌｇｅｒａ－Ｎｉｅｖｅｓ－Ｍａｉｌｅｄ於警訊時陳稱其係因無聊而自
    願幫忙，及被告前開辯解，純屬迴護卸責之詞，不足採信，本件事證明確，被告
    等犯行堪以認定。
三、按雇主不得以本人名義聘僱外國人為他人工作，亦不得未經許可聘僱或留用他人
    所申請聘僱之外國人，均為八十二年五月八日公佈施行之就業服務法第五十三條
    第二款、第三款所明定。被告乙○○違反上開第五十三條第二款規定，以本人名
    義聘僱外國人為他人工作，人數為一人，應依同法第五十八條第一項前段論科。
    被告甲○○為被告丙○精密有限公司之代表人，因執行公司業務，未經許可以無
    償之非聘僱方式留用他人所申請聘僱之外國人，違反就業服務法第五十三條第三
    第五十八條第二項規定，亦應依同法條第一項前段論處罪刑，被告丙○精密有限
    公司為法人，則應科以同法第五十八條第二項之罰金刑。爰審酌被告乙○○、甲
    ○○犯罪目的、情節、違法使外國人為他人工作及留用該外國人工作對經濟秩序
    所生危害及犯後態度等一切情狀，各量處如主文第一、第三項所示之刑，並均諭
    知罰金如易服勞役之折算標準，被告丙○精密有限公司亦量處如主文第二項所示
    之罰金刑，以茲懲處。
據上論斷，應依刑事訴訟法第二百九十九條第一項前段，就業服務法第五十八條第一
項前段、第二項，刑法第十一條前段、第四十二條第二項，罰金罰鍰提高標準條例第
二條，現行法規所定貨幣折算新台幣條例第二條判決如主文。
本案經檢察官伍逸康到庭執行職務。
中    華    民    國      八十九      年    四        月    二十四      日
                                臺灣板橋地方法院刑事第四庭
                                    法  官  陳  恒  寬
右正本證明與原本無異
如不服本判決應於送達後十日內向本院提出上訴狀
                                    書記官  葉  瑩  庭
中    華    民    國      八十九      年    五        月      二        日
附錄本案論罪科刑法條全文
就業服務法第五十三條
  一﹑聘僱或留用未經許可或許可失效之外國人。
  二﹑以本人名義聘僱外國人為他人工作。
  三、未經許可聘僱或留用他人所申請聘僱之外國人。
  四、指派所聘僱之外國人從事申請許可以外之工作。
就業服務法第五十八條
  違反第五十三條第一款﹑第二款或第三款規定，其聘僱或留用人數為一人者，處六
  月以下有期徒刑﹑拘役或科或併科新台幣九萬元以下罰金；其聘僱或留用人數為二
  人以上者，處三年以下有期徒刑﹑拘役或科或併科新台幣三十萬元以下罰金。
  法人之代表人﹑法人或自然人之代理人﹑受雇人或其他從業人員，因執行業務犯前
  項之罪者，除處罰其行為人外，對該法人或自然人亦科以前項之罰金。


司法院資訊處製作；財團法人民間司法改革基金會備份。
